---
title: "Data_analysis"
output: html_notebook
---
Подгрузка данных 
```{r}
data_diplom <- read.csv("C:\\Users\\hamri\\Downloads\\final_data_diplom.csv")
```

Первичный запуск модели 
```{r}
model <- lm(sentence_period_whole_null ~ gender_judge_bin + soft_bin + hard_bin + recidivism_type_1 + recidivism_type_2 + recidivism_type_3 + recidivism_type_4 + guilty_plea_1 + guilty_plea_2 + child_bin + likes_cnt + views_cnt + comments_cnt + reposts_cnt + posts_count + posts_bin, data = data_diplom)
```

Отчет модели
```{r}
summary(model)
```
VIF модели
```{r}
library(car)
vif(model)
```
Отделение переменных, связанных со статистиками постов, для проведения факторного анализа
```{r}
media_cols_all = subset(data_diplom, select=c(likes_cnt, comments_cnt, views_cnt, reposts_cnt, posts_count))
```

Использование критерия КМО и теста Бартлетта для оценки применимости факторного анализа к отобранным переменным 
```{r}
KMO(media_cols_all)
```
```{r}
bartlett.test(media_cols_all)
```
Проведение факторного анализа методом главных компонент
```{r}
library(psych)
fa_result <- principal(media_cols_all, nfactors = 1, rotate = "none")
```
Распределение остатков
```{r}
fa_result[['residual']]
```
Результаты проведения факторного анализа
```{r}
fa_result
```
Отбор только релевантных колонок для получения высокого процента объясненной дисперсии по каждой переменной
```{r}
media_cols = subset(data_diplom, select=c(likes_cnt, comments_cnt, views_cnt, reposts_cnt))
```

```{r}
KMO(media_cols)
```
Использование критерия КМО и теста Бартлетта для оценки применимости факторного анализа к отобранным переменным 

```{r}
bartlett.test(media_cols)
```
Проведение факторного анализа методом главных компонент
```{r}
fa_result <- principal(media_cols, nfactors = 1, rotate = "none")
```
Распределение остатков
```{r}
fa_result[['residual']]
```
Результаты проведенного факторного анализа
```{r}
fa_result
```


```{r}
data_diplom$media_factor <- fa_result$scores[,1]
```

Использование новой факторной переменной в модели 
```{r}
model <- lm(sentence_period_whole_null ~ gender_judge_bin + soft_bin + hard_bin + recidivism_type_1 + recidivism_type_2 + recidivism_type_3 + recidivism_type_4 + guilty_plea_1 + guilty_plea_2 + child_bin + media_factor + posts_count + posts_bin, data = data_diplom)
```
Отчет модели
```{r}
summary(model)
```
VIF модели
```{r}
vif(model)
```
Итоговая модель с учетом исключения незначимых переменных
```{r}
model <- lm(sentence_period_whole_null ~  hard_bin + recidivism_type_2 + recidivism_type_3 + recidivism_type_4 + guilty_plea_2 + posts_bin, data = data_diplom)
```
Отчет модели
```{r}
summary(model)
```
VIF модели
```{r}
vif(model)
```
Проведение теста для оценки гетероскедастичности 
```{r}
library(lmtest)
gqtest(model)
```
Проведение теста Шапиро-Уилка для оценки нормального распределения остатков
```{r}
shapiro.test(model$residuals)
```
Отбор уголовных дел, в которых судья -- представитель женского пола
```{r}
data_diplom_female <- data_diplom[data_diplom$gender_judge_bin == 0, ]
```
Первичный запуск модели
```{r}
model <- lm(sentence_period_whole_null ~ soft_bin + hard_bin + recidivism_type_1 + recidivism_type_2 + recidivism_type_3 + recidivism_type_4 + guilty_plea_1 + guilty_plea_2 + child_bin + posts_bin, data = data_diplom_female)
```
Отчет модели
```{r}
summary(model)
```
VIF модели
```{r}
vif(model)
```
Итоговая модель после исключения незначимых переменных
```{r}
model <- lm(sentence_period_whole_null ~ hard_bin + recidivism_type_3 + recidivism_type_4 + guilty_plea_2 + posts_bin, data = data_diplom_female)

```

Отчет модели
```{r}
summary(model)
```
Отбор уголовных дел, в которых судья -- представитель мужского пола 
```{r}
data_diplom_male <- data_diplom[data_diplom$gender_judge_bin == 1, ]
```
Первичный прогон модели на всех предикторах
```{r}
model <- lm(sentence_period_whole_null ~ soft_bin + hard_bin + recidivism_type_1 + recidivism_type_2 + recidivism_type_3 + recidivism_type_4 + guilty_plea_1 + guilty_plea_2 + child_bin + posts_bin, data = data_diplom_male)
```
Отчет модели
```{r}
summary(model)
```
VIF модели
```{r}
vif(model)
```
Итоговая модель после исключения незначимых переменных 
```{r}
model <- lm(sentence_period_whole_null ~ hard_bin + recidivism_type_2 + recidivism_type_3 + recidivism_type_4 + posts_bin, data = data_diplom_male)
```
Отчет модели
```{r}
summary(model)
```
Jписательные статистики используемых в модели переменных
```{r}
rel_cols <- subset(data_diplom, select=c(gender_judge_bin, soft_bin, hard_bin, recidivism_type_1, recidivism_type_2, recidivism_type_3, recidivism_type_4, guilty_plea_1, guilty_plea_2, child_bin, media_factor, likes_cnt, comments_cnt, views_cnt, reposts_cnt, posts_count, posts_bin))
summary(rel_cols)
```
Jписательные статистики используемых в модели переменных
```{r}
rel_cols <- subset(data_diplom_female, select=c(gender_judge_bin, soft_bin, hard_bin, recidivism_type_1, recidivism_type_2, recidivism_type_3, recidivism_type_4, guilty_plea_1, guilty_plea_2, child_bin, likes_cnt, comments_cnt, views_cnt, reposts_cnt, posts_count, posts_bin))
summary(rel_cols)
```
Jписательные статистики используемых в модели переменных
```{r}
rel_cols <- subset(data_diplom_male, select=c(gender_judge_bin, soft_bin, hard_bin, recidivism_type_1, recidivism_type_2, recidivism_type_3, recidivism_type_4, guilty_plea_1, guilty_plea_2, child_bin, likes_cnt, comments_cnt, views_cnt, reposts_cnt, posts_count, posts_bin))
summary(rel_cols)
```

